【裁判字號】    89,交易,1002
【裁判日期】    900323
【裁判案由】    過失傷害
【裁判全文】
臺灣高雄地方法院刑事判決                      八十九年度交易字第一二號
    公  訴  人  臺灣高雄地方法院檢察署檢察官
    被      告  甲○○
右列被告因過失傷害案件，經檢察官提起公訴（八十九年度偵字第二五０五九號），
本院判決如左：
    主  文
甲○○因過失傷害人，處拘役伍拾日，如易科罰金，以佰元折算壹日。
    事  實
一、甲○○考領有重型機車駕照，於民國八十九年九月十六日中午十二時二十分許，
    騎乘車牌號碼ＯＷＵ－一一八八號重型機車，沿高雄市○○路由南往北方向行駛
    （公訴人誤載為由北往南方向行駛），途經該路之「ＡＰ撞球場」旁巷子待轉，
    改由東向西駛過英明路至對面停車場時，本應注意車輛行至無號誌而無交通警察
    指揮之交岔路口，支線道車應暫停讓幹線道車先行，而依當時情形，又無不能注
    意之情形，竟疏於注意，適有乙○○騎乘ΖＡＭ－三六二號輕型機車，沿英明路
    由北往南方向駛至該地，亦疏未注意左右是否確無來車，致見狀煞車不及，其機
    車車頭乃與甲○○之機車右側車身發生碰撞，致乙○○受有左腕橈骨骨折之傷害
    。
二、案經被害人乙○○訴由高雄市政府警察局前鎮分局報請臺灣高雄地方法院檢察署
    檢察官偵查起訴。
    理  由
一、訊據被告甲○○固不否認有於前揭時、地發生道路交通事故，致告訴人乙○○受
    有前開傷害等情，但辯稱︰係被害人騎車來撞他云云。惟查︰汽車行駛至無號誌
    而無交通警察指揮之交岔路口，支線道車應暫停讓幹線道車先行，道路交通安全
    規則第一百零二條第一項第二款定有明文。被告既領有重型機車駕照，對於前揭
    規定，自不得諉為不知，而該當時，被告既係由英明路由南往北方向行駛至該無
    號誌之交岔路口，並待轉改由東向西方向行駛，此已據被告陳明（見本院九十年
    三月九日審判筆錄），而依當時情況，及被告之智識、能力，並無不能注意之情
    事，竟於發現乙○○騎車沿英明路由北向南方向亦即將駛至該路口時，竟疏未注
    意讓騎乘在幹線道之告訴人先行通過，而貿然前進，致肇事使告訴人受傷，此有
    車禍現場草圖、診斷證明書在卷足證，是其有過失，已經明顯，至告訴人騎乘機
    車雖亦未注意左右來車，對於本件道路交通事故之發生，亦有過失，惟被告過失
    傷害犯行，業據本院認定如上，被告自不得據此引為其解免刑事責任之理由，從
    而，被告所辯，洵無足採。又告訴人因本件車禍受傷，與被告之過失行為間並有
    相當因果關係，被告應負過失傷害之刑責。故本案事證已臻明確，被告過失傷害
    之犯行洵堪認定，應予依法論科。
二、本件被告駕車肇事，致告訴人受傷，核其所為，係犯刑法第二百八十四條第一項
    前段之普通過失傷害罪。爰審酌被告前開過失之程度，迄今尚未與告訴人達成和
    解，告訴人就本件車禍之發生亦有過失，及告訴人所受傷害等一切情狀，量處如
    主文所示之刑。又被告於犯罪後，刑法第四十一條於九十年一月四日修正，並於
    同月十日公布施行，有關易科罰金之部分，範圍擴大為最重本刑五年以下有期徒
    刑之罪，惟與被告所犯之罪比較後並未有影響，依刑法第二條第一項前段之規定
    ，應適用裁判時之刑法第四十一條第一項規定，並諭知易科罰金之折算標準。
據上論斷，應依刑事訴訟法第二百九十九條第一項前段，刑法第二百八十四條第一項
前段、第二條第一項前段、第四十一條第一項，罰金罰鍰提高標準條例第一條前段、
第二條，判決如主文。
中      華      民      國      九十      年    三      月    二十三  日
                                  臺灣高雄地方法院交通法庭
                                      法  官  楊  國  祥
右為正本，係照原本作成，證明與原本無異。
如不服本判決，應於送達後十日內，向本院提出上訴狀。
                                      書記官  陳  怡  真
中      華      民      國    九十        年     三     月  二十六      日
附錄本判決論罪之法條：
刑法二百八十四條第一項前段
因過失傷害人者，處六月以下有期徒刑、拘役或五百元以下罰金。


司法院資訊處製作；財團法人民間司法改革基金會備份。
